MARCELO LOPEZ

TESTER JR - QD



PERFIL

Testador Júnior com experiência em JavaScript, React, Java, Python e SQL. Com 4 anos de serviço no Exército Brasileiro, destaco-me pelo trabalho em equipe e pela disciplina. Cursando Sistemas de Informação na FIAP, sou apaixonado por tecnologia e aprendizado contínuo, sempre buscando soluções inovadoras.

CONTATO

- (11) 97175-2305
- 🔁 malopez.rodriguez23@gmail.com
- https://github.com/malopez23
- in www.linkedin.com/in/marcelolopez23
- https://marcelo-lopez.vercel.app/

HABILIDADES

- HTML5
- CSS
- JavaScript
- React
- Node.js
- Next.js
- Java
- Spring Boot
- Python
- SQL
- Git
- Pacote Office

IDIOMAS

Inglês: Intermediário

Espanhol: Intermediário

FORMAÇÃO ACADÊMICA

Sistemas de Informação

• FIAP - Faculdade de Informática e Administração Paulista 2022 - até o momento

Ensino Médio

• Escola São José de Vila Matilde

2015 - 2017

EXPERIÊNCIA PROFISSIONAL

Testador JR - OA

out 2024 - até o momento Spread

• Profissional em início de carreira em qualidade de software, com conhecimento em testes funcionais, regressivos e elaboração de casos de teste. Experiência na identificação de bugs e colaboração com desenvolvedores para garantir a qualidade do software.

Community Manager

ian 2024 - set 2024

• FIAP - Pós Tech

• Responsável pela gestão e engajamento da comunidade de alunos no Discord, incluindo a criação e moderação de conteúdo, a promoção de um ambiente de aprendizado colaborativo, a organização de eventos virtuais e a coleta de feedbacks para aprimorar a experiência na plataforma.

Exército Brasileiro

2019 - 2023 • Base de Administração e Apoio

• Auxiliar no Gabinete do Comandante Militar do Sudeste, responsável pelo controle de agenda, documentos, materiais e logística, com uso do Pacote Office e foco em hierarquia e disciplina.

CURSOS ADICIONAIS

Lógica de Programação

Alura alura

Excel: Domine o Editor de Planilhas

• Alura alura

Java: Criando sua primeira aplicação

Alura alura

Java: Aplicando Orientação a Objetos

Alura alura

Web & Game Developing

• FIAP



Python

• FIAP

Banco de Dados Oracle

• FIAP FIAP



MARCELO LOPEZ

JUNIOR TESTER - QA



PROFILE

Junior Tester skilled in JavaScript, React, Java, Python, and SQL. With 4 years in the Brazilian Army, I excel in teamwork and discipline. Studying Information Systems at FIAP, I'm passionate about technology and continuous learning, always seeking innovative solutions.

CONTACT

- (11) 97175-2305
- malopez.rodriguez23@gmail.com
- https://github.com/malopez23
- in www.linkedin.com/in/marcelolopez23

SKILLS

- HTML5
- CSS
- JavaScript
- React
- Java
- Spring Boot
- Python
- SQL
- Git
- Pacote Office

LANGUAGES

English: Intermediate

Spanish: Intermediate

ACADEMIC BACKGROUND

Sistemas de Informação

• FIAP - Faculty of Informatics and Administration of São Paulo 2022 - Present

High School

• São José de Vila Matilde School 2015 - 2017

PROFESSIONAL EXPERIENCE

Junior Tester - OA

Oct 2024 - Present

- Spread
- · A professional starting a career in software quality, with knowledge in functional and regression testing, and test case development. Experience in identifying bugs and collaborating with developers to ensure software quality.

Community Manager

ian 2024 - sep 2024

- FIAP Pós Tech
- · Responsible for managing and engaging the student community on Discord, including moderation to foster a collaborative learning environment, organizing virtual events, and collecting feedback to improve the platform experience.

Brazilian Army

2019 - 2023 • Administration and Support Base

· Assistant at the Southeast Military Commander's Office, responsible for schedule management, documents, materials, and logistics, using the Microsoft Office Suite with a focus on hierarchy and discipline..

ADDITIONAL COURSES

Programming Logic

Alura alura

Excel: Master the Spreadsheet Editor

Alura alura

Java: Creating Your First Application

Alura alura

Java: Applying Object-Oriented Programming

Alura alura

Web & Game Developing

• FIAP



Python



• FIAP

Oracle Database

• FIAP FIAR

